# 请教陈老师：一致行动协议能否作为金融资产转换为权益法核算的依据

提问人：alexwaung 时间：2019-04-03 09:43:48
陈老师您好：
被审计单位持有 A 公司 8% 股权，以金融资产核算该股权投资（以成本计量），被审计单位的实际控制人甲某通过某有限合伙企业 P 间接持有 A 公司 38% 股份（甲某持有 P40%，P 持有 38%的 A），审计期间，甲某与被审计单位签订一致行动协议，被审计单位与甲某在 A 公司的公司治理重要决策中保持一致，由此 A 公司股权从金融资产改为权益法核算。对此学生想特别向您请教：
1 、被审计单位按照 “跨越会计处理界限” 确认了转换“投资收益”，即在转换日按照公允价值重新认定了原来以成本计量的金融资产，作为长期股权投资初始投资成本，该项确认投资收益的行为是否恰当？个人理解按照该项转换应当按照 “权益性交易” 处理，转换日确认 “资本公积” 更为合适。
2 、一致行动协议能否作为该项转换的充分、适当的依据？
3 、实际控制人甲某通过有限合伙企业 P 来对 A 公司施加重大影响，但有限合伙企业 P 的合伙协议并未提供，本人对实际控制人对于有限合伙企业的控制力存在疑虑，若实际控制人作为夹层级 LP或 GP对有限合伙企业仅能施加重大影响（或者存在其他特殊约定的结构化主体），那么一致行动协议能否作为被审计单位对 A 公司的决策有能力施加重大影响的依据？
谢谢！十分感谢您的回复 @chenyiwei

回答人：chenyiwei
该项一致行动是否具有商业实质？甲某是被审计单位的实际控制人，被审计单位的财务、经营等相关活动本来就是由甲某控制，现在反过来要求甲某在A 公司相关的问题上与被审计单位保持一致？到底谁听谁的？
因此，本案例中的一致行动协议不具有商业实质且疑点较大，不应作为被审计单位对 A 公司的股权投资采用权益法核算的依据。更可行的方式是：在确保甲某对该合伙企业具有控制权的前提下，签订授权委托协议，即甲某基于被审计单位与 A 之间业务的相似性和协同性等方面的考虑，将其通过某有限合伙企业 P 间接持有A 公司 38% 股份对应的表决权和董事提名权授权给被审计单位行使，且甲某本人不担任 A 的董事、监事或高管。
如果通过授权委托，确实使被审计单位获得了对 A 的重大影响，则：
1 、计入投资收益合理，不应作为权益性交易。
2 、见上。
3 、不可以，可由合伙企业与被审计单位签订一致行动协议或者授权托管协议。